臺灣士林地方法院交通事件裁定　　　　 100年度交聲字第52號
原處分機關　交通部公路總局臺北區監理所蘆洲監理站
異　議　人　林吉彬
即受處分人
上列異議人因違反道路交通管理處罰條例案件，對於交通部公路
總局臺北區監理所蘆洲監0 理站於民國97年8 月20日所為之處分
（舉發通知單案號：北縣警交字第C00000000 號），聲明異議，
本院裁定如下：
        主  文
異議駁回。
        理  由
一、按交通法庭認聲明異議不合法律上之程式或其異議權已經喪
    失者，應以裁定駁回之。但其不合法律上之程式可補正者，
    應先定期命為補正，逾期不補正者，即予駁回。道路交通事
    件處理辦法第17條定有明文。次按受處分人不服道路交通管
    理處罰條例第8 條所定主管機關所為之處罰，得於接到裁決
    書之翌日起20日內，向管轄地方法院聲明異議，道路交通管
    理處罰條例第87條第1 項定有明文。
二、異議意旨略以：異議人即受處分人林吉彬因先前重型機車駕
    照已被吊銷，嗣後又因酒後騎乘重型機車，因而被吊銷聯結
    車駕照，但因酒醉駕車都是騎乘重型機車，從未駕乘汽車，
    何故吊銷聯結車駕照，實不合理，且吊銷（扣）聯結車駕照
    時皆有裁罰無照駕駛新臺幣6 千元，上課交通講習，之前，
    因工作問題「沒有申訴」，但是現在無業，又聽他人說起在
    無重型機車駕照時，騎乘重型機車酒後駕車，不能吊銷（扣
    ）汽車駕照，有人已向法院申訴成功，本人案例與之相同，
    不能因時效問題影響本人權益，所以特來申訴等語。
三、經查：
（一）異議人前於民國（下同）96年2 月2 日因違反道路交通管
      理處罰條例第35條第3 項規定，經處分機關裁處吊銷異議
      人領用之普通重型機車駕駛執照3 年，詎異議人又於97年
      8 月11日下午8 時20分許，在新北市○○區○○路、三民
      街口，騎乘車號CQK-505 號重型機車，因有「駕駛執照吊
      扣期間駕駛汽車（騎乘機車），且酒精濃度超過規定標準
      」之違規行為，而違反道路交通管理處罰條例第35條第3
      項及道路交通安全規則第114 條第2 款規定，經新北市政
      府警察局淡水分局以北縣警交字第C00000000 號違反道路
      交通管理事件通知單舉發，嗣異議人於97年8 月20日至原
      處分機關陳述不服舉發，原處分機關因認異議人違規事證
      明確，爰依道路交通管理處罰條例第35條第3 項及道路交
      通管理事件統一裁罰基準及處理細則第41條第4 項等規定
      當場裁決裁處異議人罰鍰6 萬元，吊銷駕駛執照，3 年內
      禁止重新考領駕駛執照，並於同日當場送達裁決書予異議
      人收受，及當日執行吊銷。茲異議人領用之機車駕照因前
      案吊銷在案，故原處分機關吊扣異議人領用之普通聯結車
      駕駛執照1 年，此有原處分機關檢送之移送書、異議人違
      規明細、機車駕照基本資料、裁決查詢報表等資料在卷可
      稽。
（二）異議人異議意旨雖未詳述裁決書或舉發通知單之案號，然
      對照原處分機關所提出之裁決書查詢報表等資料，可資研
      判應係指前開新北市政府警察局淡水分局以北縣警交字第
      C00000000 號違反道路交通管理事件通知書所揭示之違規
      行為無訛。然查，原處分機關早於97年8 月20日就前開違
      規事實作成裁決書，並於同日當場送達異議人收受無訛，
      倘異議人對前揭裁決書不服，理應依道路交通管理處罰條
      例第87條第1 項之規定，於收受裁決書之翌日起算20日，
      並依法扣除2 日在途期間之聲明異議期間，向管轄地方法
      院聲明異議，方屬適法，然異議人於97年8 月20日收受前
      開裁決書後，並未於法定聲明異議期間內表明不服，此業
      經異議人於聲明異議狀自認在卷，是以，前開裁決已告確
      定，原屬分機關亦已依違反道路交通管理事件統一裁罰基
      準及處理細則第79條之規定，將本件違規事件有關之舉發
      通知單移送聯、裁決書及送達回職等相關資料依法銷燬，
      僅留存前揭查詢報表，此有原處分機關移送書在卷可參，
      從而，異議人於97年8 月20日收受前開裁決書後，遲至10
      0 年1 月10日始向原處分機關提出本件聲明異議，依首揭
      法條規定，顯然已逾聲明異議期間，而不合法律上之程式
      ，亦無從補正，依法應予駁回。
（三）至異議人抗辯：不得吊扣聯結車駕照等實體抗辯，因異議
      人所為本件聲明異議程式於法有違，故本院礙難審酌前開
      實體抗辯事項，併此敘明。
五、據上論斷，應依道路交通管理處罰條例第87條第1 項，道路
    交通事件處理辦法第17條，裁定如主文。
中    華    民    國   100    年    1     月    21    日
                      交通法庭法  官  黃欣怡
以上正本證明與原本無異。
如不服本裁定應於送達後5 日內向本院提出抗告狀。
                              書記官  蔡金臻
中    華    民    國  100     年    1     月    21    日